臺灣高雄地方法院刑事判決　　　　　　　　　　　　九十三年度簡上字第二七七號
　　上　訴　人　丁○○
　　即　被　告
　　　　　　　　甲○○
　　　　　　　　乙○○
　　共　　　同　柳聰賢律師
　　選任辯護人
右列上訴人等因傷害案件，不服本院高雄簡易庭九十三年度簡字第一一四一號第一審
判決（聲請簡易判決處刑案號：臺灣高雄地方法院檢察署九十二年度偵字第二三五七
二號），提起上訴，本院管轄之第二審合議庭判決如左：
    主  文
上訴駁回。
丁○○、甲○○、乙○○均緩刑貳年。
    事  實
一、丁○○、戊○○二人均係在高雄市苓雅區○○○路之三和市場從事攤販生意，二
    人之攤位相鄰而設，戊○○因攤位擺設問題，前與丁○○多有爭吵，於民國九十
    二年九月二十六日晚上十一時許，戊○○又因攤位擺設問題，前往高雄市苓雅區
    ○○○路二九三號前，欲找丁○○理論，二人發生口角爭執，丁○○認戊○○出
    言不遜，即基於傷害之犯意，以洗菜之塑膠盆丟向戊○○，戊○○亦基於傷害之
    犯意，拾起該塑膠盆回手丟向丁○○（戊○○傷害部分，業經臺灣高雄地方法院
    高雄簡易庭判處拘役五十日確定），二人進而互相出手拉扯、毆打對方，丁○○
    之子女甲○○、乙○○見狀，亦與丁○○共同基於傷害之犯意聯絡及行為分擔，
    一同上前拉扯並出手毆打戊○○，致戊○○受有右前胸挫傷併瘀腫、背部抓傷（
    擦傷）之傷害。
二、案經戊○○訴由高雄市政府警察局苓雅分局移送臺灣高雄地方法院檢察署檢察官
    偵查起訴。
    理  由
一、訊據被告丁○○、甲○○、乙○○均矢口否認有何傷害之犯行，被告丁○○辯稱
    ：伊當時在洗菜，並沒有傷害戊○○，證人己○○之證詞並不實在云云；被告甲○○、乙○○則辯稱：伊等並沒有傷害戊○○，是戊○○先打伊母親，伊上前將
    伊母親拉開，證人己○○之證詞並不實在云云。
二、經查：
（一）右揭事實，業據證人即當時在場之己○○於偵訊中結證稱：伊在路上遇見戊○○，戊○○表示要去找對方（指丁○○）理論，伊不希望他們發生衝突，伊跟
      過去，到現場後，戊○○與對方講話，後來講的不愉快，丁○○當時在洗菜，
      就連同塑膠盆一起潑出去，有潑到戊○○，戊○○再將塑膠盆丟向丁○○，丁○○的兒子、女兒就靠過來，雙方發生拉扯等語；又於本院審理時到庭經隔離
      具結證稱：當天伊在路上遇見戊○○，戊○○表示要去找他們（指丁○○）理
      論，伊就與戊○○一起前往，到場後，戊○○問丁○○，為何她兒子要找人打
      戊○○，雙方發生爭吵，當時丁○○正在洗菜，她就將洗菜的水潑向戊○○，
      戊○○當時講話比較不好聽，丁○○、甲○○、乙○○三人就衝過來，戊○○
      也衝過去，發生拉扯，甲○○、乙○○也有拉扯戊○○等語（見九十二年十二
      月三十日偵訊筆錄、本院九十三年七月十六日審理筆錄）。另證人戊○○亦到
      庭隔離具結證稱：當天丁○○先用水桶的水潑伊，伊把水桶丟回去，丁○○、
      甲○○、乙○○都有過來打伊，己○○也有在場等語。再佐以：被告丁○○當
      天因攤位問題，與戊○○發生口角一節，亦為被告丁○○、甲○○、乙○○所
      自承。此外，復有高雄市立民生醫院九十三年一月九日高市民醫歷字第０九三
      ０００００九七號函暨檢附之病歷影本一份在卷可稽，前揭事實，應可認定。
（二）被告丁○○、甲○○、乙○○雖辯稱上情，然右揭事實，業據詳敘認定如前。
      又證人己○○與被告丁○○、甲○○、乙○○間，並無宿怨仇恨，是證人己○○當無甘冒偽證罪責而設詞誣陷被告丁○○等人之理，況佐以證人己○○前揭
      證詞，亦有不利戊○○之說詞，益徵證人己○○並無刻意偏袒任何一方，故其
      證詞，應堪採信。綜上所述，被告丁○○、甲○○、乙○○前揭辯詞，委不足
      取，其等之傷害犯行，均可認定。又辯護人雖否認卷附高雄市立民生醫院九十
      二年九月二十九日診斷證明書之證據能力，惟本院前揭所認定之事實，並未採
      認該診斷證明書為證，附此敘明。
三、核被告丁○○、甲○○、乙○○三人所為，均係犯刑法第二百七十七條第一項之
    傷害罪。原審以被告丁○○三人犯行明確，依刑法第二百七十七條第一項之規定
    ，依情節之輕重，分別判處被告丁○○拘役五十日、被告甲○○、乙○○各處拘
    役四十日，並均諭知易科罰金之折算標準，經核認事用法尚無不合，量刑亦稱妥
    適，是被告丁○○等三人之上訴為無理由，應予駁回。然審酌本案係肇因於戊○○因攤位問題，先主動前往與被告丁○○攤位發生爭吵而發生衝突，而被告甲○○、乙○○則係因幫助其母親即被告丁○○，始為本案犯行，又被告丁○○、甲○○、乙○○三人均無前科，有臺灣高等法院被告全國前案紀錄表三份在卷可證
    ，是本院綜合上情，認被告丁○○、甲○○、乙○○三人經此偵、審程序，均當
    知所警惕，信無再犯之虞，故認前開對被告丁○○、甲○○、乙○○三人所宣告
    之刑，均以暫不執行為適當，爰均併諭知緩刑二年。
據上論斷，應依刑事訴訟法第四百五十五條之一第一項、第三項、第三百六十八條，
第三百七十三條，刑法第七十四條第一款，判決如主文。
本案經檢察官丙○○到庭執行職務。
中      華      民      國        九十三      年     七    月   三十    日
                                  臺灣高雄地方法院刑事第五庭
                                      審判長法官    李政庭
                                            法官    何秀燕
                                            法官  蘇雅慧
右正本證明與原本無異。
不得上訴。
                                          書記官    林誠桂
中      華      民      國        九十三      年     七    月   三十    日
附錄本判決論罪科刑法條全文：
中華民國刑法第二百七十七條
傷害人之身體或健康者，處三年以下有期徒刑、拘役或一千元以下罰金。
犯前項之罪因而致人於死者，處無期徒刑或七年以上有期徒刑；致重傷者，處三年以
上十年以下有期徒刑。
